臺灣士林地方法院刑事判決　　　　　　　93年度易字第739 號
　　公　訴　人　臺灣士林地方法院檢察署檢察官
　　被　　　告　丁○○
　　　　　　　　　　　　（現另案於臺灣臺北監獄執行中）
上列被告因竊盜等案件，經檢察官聲請簡易判決處刑（93年度偵
字第1059號），暨移請併案審理（93年度偵字第14736 號、93年
度撤緩偵字第199 號），本院內湖簡易庭認不宜以簡易判決處刑
（93年度湖簡字第95號），移由本院普通庭改依通常程序審理，
經訊問被告後，被告為有罪之陳述，嗣本院普通庭裁定由獨任法
官進行簡式審判程序，並判決如下：
    主  文
丁○○共同連續竊盜，累犯，處有期徒刑捌月；又故買贓物，累
犯，處有期徒刑月。應執行有期徒刑拾月。
    事  實
一、丁○○曾於民國（下同）89年間，因違反毒品危害防制條例
    案件，經臺灣臺北地方法院於89年3 月8 月以89年度訴字第
    265 號判決判處有期徒刑10月，復經臺灣高等法院於89年5
    月9 日駁回其上訴，並於同年6 月15日確定，嗣於91年5 月
    2 日縮刑期滿執行完畢，猶不知悔改，因施用毒品缺錢花用
    ，竟基於意圖為自己不法所有之概括犯意，自92年11月26日
    下午2 時45分許起至93年8 月13日下午4 時30分許止，先後
    於如附表所示之時、地，或單獨為之，或與真實姓名年籍不
    詳綽號「阿水」之成年男子基於犯意聯絡共同為之，以如附
    表所示之犯罪方法，連續竊取如附表所示被害人所有之財物
    得逞。
二、另丁○○明知真實姓名年籍不詳綽號「阿仁」之成年男子所
    持有之序號0000 0000 0000 000號Nokia 牌8250型行動電話
    1 支係來源不明之贓物（乃丙○○於93年1 月初在臺北市○○區○○街所失竊)， 竟基於故買贓物之故意，於93年1 月
    12日，在臺北市○○區○○街85號1 樓之檳榔攤，以新臺幣
    2000元之價格，向該綽號「阿仁」之男子買入。
三、嗣丁○○先後(一)於92年11月26日下午2 時45分許，在臺北市
    中正區○○路○ 段163 號前，為警查獲，並扣得己○○所有
    搭配門號0000 000 000號SIM 卡〈即行動電話用戶識別卡〉
    使用序號0000 0000 0000 000號之諾基亞Nokia 牌3315型行
    動電話1 支。(二)於93年1 月13日下午3 時40分許，在臺北市
    大同區○○街155 號前，經報警查獲，並扣得乙○○所有搭
    配門號0000 000 000號SIM 卡使用之摩托羅拉Motorola 牌
    V60 型行動電話、搭配門號0000 000 000號SIM 卡使用之諾
    基亞Nokia 牌8310型行動電話各1 支，與上開丙○○所有序
    號0000 0000 0000 000號Nokia 牌8250型行動電話1 支，另
    自丁○○身上查扣序號0000 0000 0000 000號Nokia 牌8250
    型與序號0000 0000 0000 000號Nokia 牌3310型行動電話各
    1 支。(三)於93年8 月13日下午4 時35分許，經警在臺北市○○區○○路2 段335 號1 樓前查獲，並扣得甲○○所有之電
    鑽1 組、電動穿鑿器2 組。
四、案經臺北市政府警察局大同分局報請臺灣士林地方法院檢察
    署檢察官偵查聲請以簡易判決處刑，暨移請併案審理，本院
    內湖簡易庭認不宜以簡易判決處刑，移由本院普通庭改依通
    常程序審理，經訊問被告後，被告為有罪之陳述，再由本院
    普通庭裁定進行簡式審判程序。
    理  由
一、上揭事實，業據被告丁○○坦承不諱，核與被害人己○○、
    乙○○、甲○○、丙○○於警詢時指述之情節相符，並經證
    人戊○○、石泱於警詢時或偵查中陳述明確，且有被害人甲○○及己○○所立具之失竊報告、贓物認領保管單各1 紙，
    及被害人乙○○、丙○○所出具之贓物領據各1 紙在卷可稽
    ，復有被害人丙○○、己○○所失竊行動電話照片各2 張、
    1 張，與失竊現場臺北市○○區○○路2 段335 號1 樓前監
    視錄影器翻拍照片1 張，以及被害人甲○○所失竊之電動工
    具照片共5 張在卷可按，足徵被告之自白核與事實相符，可
    以採信，本件事證已明，被告犯行均堪以認定，應予依法論
    科。
二、核被告丁○○所為，係犯刑法第320 條第1 項之竊盜罪及刑
    法第349 條第2 項之故買贓物罪。其所為如附表編號3 所示
    之竊盜犯行，其與真實姓名年籍不詳綽號「阿水」之成年男
    子2 人間，具有犯意聯絡及行為分擔，應依刑法第28條之規
    定，論以共同正犯。被告所為如附表編號1 至3 所示之3 次
    竊盜犯行，犯罪時間分別為92年11月26日下午2 時45分許、
    93 年1月13日下午3 時40分許、與93年8 月13日下午4 時30
    分許，其中第2 、3 次竊盜之時間雖時隔7 月，惟其均因施
    用毒品缺錢花用，始萌生竊盜之概括犯意，且犯罪方法均以
    徒手竊取他人置於自用小貨車上顯而易見處之財物，所犯又
    為基本構成要件相同之罪，顯係基於概括之犯意反覆為之，
    為連續犯，應依刑法第56條之規定，以1 罪論，並加重其刑
    。至公訴人雖漏未就被告如附表編號1 、3 犯行一併起訴，
    惟此犯行與已聲請簡易判決處刑部分既具有連續犯之裁判上
    一罪關係，為起訴效力所及，本院自得併予審究，附此敘明
    。又被告所犯上開2 罪間，犯意各別，行為互殊，應予分論
    併罰。末查，被告前曾有如事實欄所示之有期徒刑執行完畢
    ，此有臺灣高等法院被告全國前案紀錄表存卷可按，其於有
    期徒刑執行完畢後5 年內，再犯本件有期徒刑以上之2 罪，
    為累犯，應各依刑法第47條之規定加重其刑，其中竊盜罪部
    分並遞加之。爰審酌被告犯罪之動機、目的、手段、所生之
    危害、犯罪所得之財物價值、犯後態度良好等一切情狀，量
    處如主文所示之刑，並定其應執行刑，以資懲儆。
三、至於扣案之序號0000 0000 0000 000號Nokia 牌8250型及序
    號0000 0000 0000 000號Nokia 牌3310型行動電話各1 支，
    並非供本案犯罪所用之工具，亦非屬犯罪所得之物，自無庸
    宣告沒收，附予說明。
據上論斷，應依刑事訴訟法第299條第1 項前段、第273條之1 第
1 項，刑法第28條、第56條、第320 條第1 項、第349 條第2 項
、第47條、第51條第5 款，罰金罰鍰提高標準條例第1 條前段，
判決如主文。
本案經檢察官王巧玲到庭執行職務。
中  　華    民　  國　　94　　年　　6 　　月　  17　　日
                  刑事第六庭法  官    李育仁
上正本證明與原本無異。
如不服本判決，應於判決送達後10日內，向本院提出上訴狀。
                            書記官    陳韻如
中　  華    民　  國　　94　　年　　6 　　月　  17　　日
附錄本案論罪科刑依據之法條：
中華民國刑法第320條
(普通竊盜罪、竊佔罪)
意圖為自己或第三人不法之所有，而竊取他人之動產者，為竊盜罪，處
 5 年以下有期徒刑、拘役或 500 元以下罰金。
意圖為自己或第三人不法之利益，而竊佔他人之不動產者，依前項之規
定處斷。
前二項之未遂犯罰之。
刑法第349條
收受贓物者，處 3 年以下有期徒刑、拘役或 500 元以下罰金。
搬運、寄藏、故買贓物或為牙保者，處 5 年以下有期徒刑、拘役或科或
併科 1 千元以下罰金。
因贓物變得之財物，以贓物論。
附表
┌─┬────┬────┬───┬───────┬─────┬─────┐
│編│犯罪時間│犯罪地點│被害人│犯罪方法      │犯罪所得  │所犯法條  │
│號│        │        │      │              │          │          │
├─┼────┼────┼───┼───────┼─────┼─────┤
│1 │92年11月│臺北市中│己○○│丁○○單獨打開│搭配門號09│刑法第320 │
│  │26日下午│正區南昌│      │己○○所駕駛暫│00 000 000│條第1 項竊│
│  │2 時45分│路1 段  │      │時停放於該處之│號SIM 卡〈│盜罪。    │
│  │許      │163 號前│      │未上鎖之車牌號│即行動電話│          │
│  │        │        │      │碼CB--3626號自│用戶識別卡│          │
│  │        │        │      │用小貨車車門後│〉使用序號│          │
│  │        │        │      │，徒手竊取顏萬│0000 0000 │          │
│  │        │        │      │添所有放置於車│0000 000號│          │
│  │        │        │      │內之行動電話1 │之諾基亞  │          │
│  │        │        │      │支，得手後黃志│Nokia 牌  │          │
│  │        │        │      │純騎乘其兄黃志│3315型行動│          │
│  │        │        │      │宗所有之車牌號│電話1 支。│          │
│  │        │        │      │碼DEW-181 號輕│          │          │
│  │        │        │      │型機車逃離現場│          │          │
│  │        │        │      │，適為行經該處│          │          │
│  │        │        │      │之石泱所發覺並│          │          │
│  │        │        │      │記下上開機車車│          │          │
│  │        │        │      │號，嗣後為警於│          │          │
│  │        │        │      │同日循線查獲黃│          │          │
│  │        │        │      │志純。        │          │          │
│  │        │        │      │              │          │          │
├─┼────┼────┼───┼───────┼─────┼─────┤
│2 │93年1 月│臺北市大│乙○○│丁○○單獨進入│搭配門號09│刑法第320 │
│  │13日下午│同區民樂│      │乙○○所駕駛暫│00 000 000│條第1 項竊│
│  │3 時40分│街155 號│      │時停放於該處之│號SIM 卡使│盜罪。    │
│  │許      │前      │      │車牌號碼3D--79│用之摩托羅│          │
│  │        │        │      │76號自用小貨車│拉Motorola│          │
│  │        │        │      │內，徒手竊取侯│牌V60 型行│          │
│  │        │        │      │志明所有放置於│動電話與搭│          │
│  │        │        │      │車內之行動電話│配門號0936│          │
│  │        │        │      │2 支得逞。適為│491 477 號│          │
│  │        │        │      │乙○○與戊○○│SIM 卡使用│          │
│  │        │        │      │所發覺，經報警│之諾基亞  │          │
│  │        │        │      │當場查獲。    │Nokia 牌  │          │
│  │        │        │      │              │8310型行動│          │
│  │        │        │      │              │電話各1 支│          │
│  │        │        │      │              │。        │          │
│  │        │        │      │              │          │          │
├─┼────┼────┼───┼───────┼─────┼─────┤
│3 │93年8 月│臺北市中│甲○○│由不詳姓名年籍│電鑽1 組、│刑法第320 │
│  │13日下午│正區汀州│      │綽號「阿水」之│電動穿鑿器│條第1 項竊│
│  │4 時30分│路2 段  │      │成年男子駕駛車│2 組。    │盜罪。    │
│  │許      │335 號1 │      │牌號碼不詳之機│          │          │
│  │        │樓前    │      │車，後座搭載黃│          │          │
│  │        │        │      │志純至左址，推│          │          │
│  │        │        │      │由丁○○徒手竊│          │          │
│  │        │        │      │取甲○○所有放│          │          │
│  │        │        │      │置於車牌號碼2E│          │          │
│  │        │        │      │--1225號自用小│          │          │
│  │        │        │      │貨車上之電動工│          │          │
│  │        │        │      │具1 批，得手後│          │          │
│  │        │        │      │正欲離去時，適│          │          │
│  │        │        │      │為甲○○所發覺│          │          │
│  │        │        │      │，報警當場查獲│          │          │
│  │        │        │      │丁○○，綽號「│          │          │
│  │        │        │      │阿水」之男子則│          │          │
│  │        │        │      │駕駛上開機車趁│          │          │
│  │        │        │      │隙逃逸。      │          │          │
│  │        │        │      │              │          │          │
└─┴────┴────┴───┴───────┴─────┴─────┘
